臺灣宜蘭地方法院民事裁定　　　　　 100年度消債更字第19號
債　務　人　游芳偉
代　理　人　林恒毅律師
債　權　人　上海商業儲蓄銀行股份有限公司
法定代理人　邱怡仁
代　理　人　曹耒易峸
債　權　人　兆豐國際商業銀行股份有限公司
法定代理人　蔡友才
代　理　人　董文貴
債　權　人　花旗（台灣）商業銀行股份有限公司
法定代理人　管國霖
債　權　人　澳商澳盛銀行集團股份有限公司
法定代理人　經天瑞
債　權　人　渣打國際商業銀行股份有限公司
法定代理人　曾璟璇
債　權　人　聯邦商業銀行股份有限公司
法定代理人　李憲章
代　理　人　陳偉介
債　權　人　遠東國際商業銀行股份有限公司
法定代理人　洪信德
債　權　人　永豐商業銀行股份有限公司
法定代理人　邱正雄
代　理　人　吳金城
代　理　人　王光民
債　權　人　台新國際商業銀行股份有限公司
法定代理人　吳東亮
債　權　人　大眾商業銀行股份有限公司
法定代理人　陳建平
代　理　人　黃蘭雰
債　權　人　日盛國際商業銀行股份有限公司
法定代理人　黃錦瑭
債　權　人　安泰商業銀行股份有限公司
法定代理人　齊百邁
債　權　人　匯誠第一資產管理股份有限公司
法定代理人　吳怡慧
上列當事人聲請更生事件，本院裁定如下：
    主  文
債務人游芳偉自中華民國一○○年十一月四日下午四時起開始更
生程序。
命司法事務官進行本件更生程序。
保全處分之聲請駁回。
    理  由
一、按債務人不能清償債務或有不能清償之虞者，得依本條例所
    定更生或清算程序，清理其債務；而法院裁定開始更生或清
    算程式後，得命司法事務官進行更生或清算程式，必要時得
    選任律師、會計師或其他適當之自然人或法人一人為監督人
    或管理人。消費者債務清理條例第3條、第16條第1項分別定
    有明文。
二、聲請意旨略以：聲請人目前積欠債權人之債務新臺幣（下同
    ）2,901,058元，曾向最大債權銀行即永豐商業銀行股份有
    限公司（下稱永豐銀行）申請債務協商，永豐銀行提供以分
    60期、利率0％、每月清償32,000至33,000元之清償方案，
    惟因聲請人所任職之蒙太奇攝影禮服有限公司經營不善倒閉
    ，以致聲請人失業，且攝影工作又難尋覓，聲請人曾先後於
    珍琳蘇新概念婚紗有限公司、曼庭有限公司及林莉國際股份
    有限公司兼職攝影工作，入不敷出，故聲請人繳納一年多後
    ，即無力再負擔每月高額協商款，因而毀諾。而聲請人於民
    國100年6月1日開始任職於皇室婚禮婚紗攝影社，每月薪水
    約20,000元，但仍須支付必要生活費用共計10,861元（包括
    每月膳食費6,000元+宿舍租金2,000元+勞健保費461元+電話
    費400元+交通費1,000元+預備金1,000元=10,861元），實無
    法清償2,901,058元，是聲請人主張有不能清償債務之情事
    ，爰依消費者債務清理條例規定，向本院聲請更生，並聲請
    保全處分。
三、經查：
（一）聲請人自陳係因任職之蒙太奇攝影禮服有限公司經營不善
      倒閉，以致聲請人失業，且攝影工作又難尋覓，聲請人曾
      先後於珍琳蘇新概念婚紗有限公司、曼庭有限公司及林莉
      國際股份有限公司兼職攝影工作，入不敷出，故聲請人繳
      納一年多後，即無力再負擔每月高額協商款，因而毀諾，
      有聲請人供財政部臺灣省北區國稅局95至99年度綜合所得
      稅各類所得資料清單及勞工保險局被保險人投保資料表為
      證，堪信屬實。復查，聲請人目前於皇室婚禮婚紗攝影社
      擔任攝影助理，每月薪資19,000元及全勤獎金1,000元，
      共計20,000元，有100年8月11日皇室婚禮婚紗攝影社陳報
      狀為憑。又自陳每月必要生活費用為10,861元，參照內政
      部公告100年7月1日至12月31日臺灣省最低生活費為每人
      每月10,244元，尚屬合理。因此，聲請人每月所得扣除生
      活必要費用後，所能運用之金額約為9,139元。
（二）聲請人於95年4月4日依「中華民國銀行公會會員辦理消費
      金融案件無擔保債務協商機制」與永豐銀行達成協商，約
      定自95年4月起，分80期，利率0％，每月清償35,333元，
      有協議書及無擔保還款計畫書各乙份在卷可參（見卷第
      125至127頁），繳付10期後毀諾乙節，並經永豐銀行陳報
      本院在案（見卷第105頁），然以聲請人就業及受領薪資
      情形，客觀上顯難期待聲請人得遵期繳納協商款項，是堪
      認聲請人有因不可歸責於己之事由，致履行協商條件有重
      大困難。
（三）又查，依債權人上海商業儲蓄銀行股份有限公司呈報債權
      金額295,834元（見卷第53頁）、花旗（臺灣）商業銀行
      股份有限公司呈報債權金額165,506元（見卷第72頁）、
      大眾商業銀行股份有限公司呈報債權金額238,333元（見
      卷第93頁）、日盛國際商業銀行股份有限公司呈報債權金
      額224,667元（見卷101頁）、台新國際商業銀行股份有限
      公司呈報債權金額575,886元（見卷第104頁）、永豐商業
      銀行股份有限公司呈報債權金額848,581元（見卷第105、
      121頁）、安泰商業銀行股份有限公司呈報債權金額699,
      220元（見卷第131頁）、遠東商業銀行股份有限公司呈報
      債權金額310,355元（見卷第133頁）、兆豐國際商業銀行
      股份有限公司呈報債權金額137,680元（見卷第152頁）、
      誠第一資產管理股份有限公司呈報債權金額340, 466元
      （見卷第173頁）、聯邦商業銀行股份有限公司呈報債權
      金額25,139元（見100年9月22日陳報狀），總債權呈報金
      額共計3,861,667元（尚有債權人渣打商業銀行股份有限
      公司未呈報債權金額），足見聲請人每月可還款金額9,
      139元與債務總額3,861,667元差距甚大，至少需花費35年
      尚能清償，顯屬不能清償債務。雖最大債權人永豐銀行主
      張係因聲請人恣意的消費行為而導致負債的發生且能給予
      再一次的協商機會，請求本院駁回更生之聲請，惟依消費
      者債務清理條例之立法意旨，係給予不幸限於經濟上困境
      之消費者，有重建復甦之機會，而不考慮消費者究竟係以
      何種原因負有債務，又部分債權人雖願給予聲請人再次協
      商的機會，但依聲請人可用以償債之金額與所積欠之債務
      相比，縱給予最優惠之180期零利率方案，亦無協商成立
      之可能，難認聲請人有清償之能力。
四、綜上，聲請人有因不可歸責於己之事由，致履行協商有重大
    困難，又依聲請人目前之收入狀況，亦有不能清償債務之情
    ，此外，復查無聲請人有消費者債務清理條例第6條第3項、
    第8 條或第46條各款所定應駁回更生聲請之事由存在，其聲
    請更生，應屬有據，爰依消費者債務清理條例第45 條第1項
    、第16 條第1項，為如主文所示之裁定。另聲請人雖聲請保
    全處分，惟其更生之聲請業經獲准，無另為保全處分之必要
    ，是其此部分請求應予駁回。
中    華    民    國   100    年    11    月    4     日
                    臺灣宜蘭地方法院民事庭
                          法  官  郭淑珍
上為正本係照原本作成。
本裁定不得抗告。
中    華    民    國   100    年    11    月    4     日
                          書記官  廖穎穗
本裁定業於100年11月4日下午4時公告。